【裁判字號】    96,訴,1451
【裁判日期】    970415
【裁判案由】    毒品危害防制條例
【裁判全文】
臺灣桃園地方法院刑事判決              96年度訴字第1451號
公  訴  人  臺灣桃園地方法院檢察署檢察官
被      告  乙○○
                    （現於臺灣桃園看守所羈押中）
            丁○○
共      同
選任辯護人  朱富賢律師
上列被告因違反毒品危害防制條例案件，經檢察官提起公訴（96
年度偵字第9765號），本院判決如下︰
    主  文
乙○○共同販賣第四級毒品，處有期徒刑柒年捌月，扣案如附表
一所示驗餘之第四級毒品硝西泮，均沒收，如附表二所示之財物
沒收，如全部或一部不能沒收時，以其財產抵償之。又持有第二
級毒品，處有期徒刑伍月，減為有期徒刑貳月又拾伍日。應執行
有期徒刑柒年拾月，扣案如附表一所示驗餘之第四級毒品硝西泮
，均沒收，如附表二所示之財物沒收，如全部或一部不能沒收時
，以其財產抵償之。
丁○○共同販賣第四級毒品，處有期徒刑肆年，扣案如附表一編
號一所示驗餘之第四級毒品硝西泮，均沒收，如附表二所示之財
物沒收，如全部或一部不能沒收時，以其財產抵償之。
    事  實
一、乙○○係位於桃園縣中壢市○○○路27號「中央大藥師藥局
    」之負責人，並雇用其女友丁○○為「中央大藥師藥局」雇
    員。乙○○、丁○○均明知硝西泮（Nitrazepam，俗稱一粒
    眠）係業經公告列為毒品危害防制條例第2 條第2 項第4 款
    之第四級毒品，未經許可不得販賣，竟仍為下列行為：
（一）乙○○、丁○○共同基於意圖營利而販賣第四級毒品硝西
      泮之犯意聯絡，由丁○○出面分別於民國96年2 月間某日
      ，以新臺幣（下同）400 元之價格，在「中央大藥師藥局
      」內販賣代號「紅包」之硝西泮1 排（共10顆）與丙○○
      、甲○○1 次；再於96年3 月間某日，以1,000 元之價格
      ，在「中央大藥師藥局」內販賣代號「紅包」之硝西泮3
      排（共30顆）與丙○○、甲○○1 次。
（二）乙○○於96年3 月初某日，經丙○○、甲○○表示欲購買
      2, 000顆至5,000 顆之大量一粒眠後，獨自基於意圖轉售
      第四級毒品硝西泮以營利之犯意，於96年3 月6 日前某日
      ，向劉勝煌（未據起訴）所開設位於桃園縣桃園市○○路
      之「敏誠藥師藥局」，以1 顆7 元之代價，販入第四級毒
      品一粒眠共3, 200顆，擬將之以1 顆19元之代價轉售與丙○○、甲○○牟利，惟尚未出售即遭查獲。
二、乙○○明知甲基安非他命為毒品危害防制條例第2 條第2 項
    第2 款所列管之第二級毒品，依同條例第11條第2 項規定為
    不得持有之違禁物，竟於96年3 月1 日某時，在前開「中央
    大藥師藥局」內，受丙○○、甲○○之託代為購買第二級毒
    品甲基安非他命1 包，乙○○並於受託後旋即撥打電話聯繫
    販賣甲基安非他命之賣方，賣方旋將第二級毒品甲基安非他
    命1 包置於蕃茄內並放置於盆栽之中，並將該盆栽攜往乙○○所經營之「中央大藥師藥局」，復叮囑乙○○該第二級毒
    品甲基安非他命1 包係放置於盆栽內之蕃茄中，而將該盆栽
    及其中藏放之第二級毒品甲基安非他命1 包擺放於「中央大
    藥師藥局」門口而置於乙○○之支配管領下，由乙○○持有
    ，乙○○並將購買甲基安非他命之價金2,000 元交付與賣方
    。嗣乙○○於取得該包甲基安非他命後，即撥打電話通知丙○○、甲○○，待丙○○、甲○○返回「中央大藥師藥局」
    ，乙○○遂指示丙○○、甲○○自行至門口盆栽取出藏放有
    第二級毒品甲基安非他命1 包之蕃茄1 顆，而將該第二級毒
    品甲基安非他命1 包交付與丙○○、甲○○。嗣因丙○○涉
    嫌施用毒品為警查獲，經丙○○供稱所持有之一粒眠係在「
    中央大藥師藥局」所購買，並扣得甲○○所拍攝之丙○○、
    甲○○購買第四級毒品硝西泮過程之光碟1 份及存有前開買
    賣過程錄影檔案之電腦主機1 臺後，為警於96年4 月29日下
    午1 時50分許，持臺灣桃園地方法院搜索票在「中央大藥師
    藥局」內查獲，並在「中央大藥師藥局」藥局內扣得如附表
    一編號一所示第四級毒品硝西泮106 顆，及與本案無關之電
    子磅秤1 個、甲基安非他命2 包（分別淨重0.3348公克、0.
    1977公克），另在乙○○所有之車牌號碼2732─RU號自用小
    客車內，扣得如附表一編號二所示第四級毒品硝西泮3,200
    顆。
三、案經桃園縣政府警察局龜山分局報告臺灣桃園地方法院檢察
    署檢察官偵查起訴。
    理  由
甲、證據能力部分
一、按刑事審判上之共同被告，係為訴訟經濟等原因，由檢察官
    或自訴人合併或追加起訴，或由法院合併審判所形成，其間
    各別被告及犯罪事實仍獨立存在。故共同被告對於其他共同
    被告之案件而言，為被告以外之第三人，本質上屬於證人，
    為確保被告對證人之詰問權，證人於審判中，應依法定程序
    ，到場具結陳述，並接受被告之詰問，其陳述始得作為認定
    被告犯罪事實之判斷依據（最高法院93年臺上字第5726號判
    決意旨參照）。故證人乙○○、丁○○雖同為本案被告，然
    公訴人分別援引各該被告於警詢及檢察官偵查中所為之陳述
    為其餘被告犯行之證據，則就各該被告而言，其餘被告之陳
    述無異屬「被告以外之人」之陳述，合先敘明。次按被告以
    外之人於審判外之言詞或書面陳述，除法律有規定者外，不
    得作為證據；被告以外之人於偵查中向檢察官所為之陳述，
    除顯有不可信之情況者外，得為證據；被告以外之人於檢察
    事務官、司法警察官或司法警察調查中所為之陳述，與審判
    中不符時，其先前之陳述具有較可信之特別情況，且為證明
    犯罪事實存否所必要者，得為證據；再被告以外之人於審判
    外之陳述，雖不符刑事訴訟法第159 條之1 至第159 條之4
    之規定，而經當事人於審判程序同意作為證據，法院審酌該
    言詞陳述或書面陳述作成時之情況，認為適當者，亦得為證
    據。當事人、代理人或辯護人於法院調查證據時，知有第15
    9 條第1 項不得為證據之情形，而未於言詞辯論終結前聲明
    異議者，視為有前項之同意。刑事訴訟法第159 條第1 項、
    第159 條之1 第2 項、第159 條之2 、第159 條之5 分別定
    有明文。又刑事訴訟法第159 條之2 所謂「經證明具有可信
    之特別情況」，應依陳述人於陳述時之「外部情況」是否具
    有可信性決定之，所謂「外部情況」係指就詢問有無出於不
    正方法、陳述是否出於非任意性、有無違反法定障礙事由期
    間不得詢問及禁止夜間詢問之規定、詢問時是否踐行應先告
    知義務、警詢筆錄所載與錄音或錄影內容是否相符等情，且
    必須依據陳述人之觀察、記憶、表達是否正確、陳述人有無
    虛偽陳述之動機，及對照同一待證事項之其他經過詰問證人
    之證述是否相同，有無矛盾之處而加以綜合決定（最高法院
    94年度臺上字第1653號判決意旨參照）。公訴人援引被告乙○○、丁○○於警詢、檢察官訊問時之陳述為其餘被告犯行
    之證據，則渠等所言相對於自身以外之其他被告，無異於證
    人地位之證言，且渠等於警詢及偵查中向檢察官所為之陳述
    ，原則上屬審判外之陳述，故亦須檢視上開證述內容是否有
    前開得為證據之情形，合先敘明。
（一）就事實欄一部分，被告乙○○、丁○○於警詢及檢察官訊
      問中，分別以被告之身分所為之陳述，就其餘被告涉犯事
      實欄一、（一）所示犯行之情節，供述在卷，其性質雖均
      屬傳聞證據，惟本件被告乙○○、丁○○及其選任辯護人
      就上開證述，在本院準備程序中經提示並告以要旨，對證
      據能力一節均表示無意見，且未於本案言詞辯論終結前聲
      明異議，本院審酌上開被告乙○○、丁○○於警詢及檢察
      官訊問時所為之陳述，係本諸其自由意志，於距案發時刻
      密接之時點，就其親身經歷之事實所為，且於檢察官偵查
      中，係經檢察官諭知證人有具結之義務及偽證之處罰並命
      朗讀結文具結擔保其證言之真實性後，以證人身分，於檢
      察官面前完整、連續陳述其親身經歷，另均核無違法取證
      之情事，依上開證述作成當時之情況，並無不適當之情形
      ，且上開證人即共同被告所證述其餘被告之犯罪情節，實
      為證明渠等犯罪事實存否所必要證據，揆諸前開法條，應
      認就事實欄一、（一）部分，被告乙○○、丁○○於警詢
      及檢察官訊問中所述有證據能力，可為證明其餘被告犯行
      存否之證據。
（三）查本件證人丙○○於檢察官訊問時經具結後所為之證述，
      其性質雖均屬傳聞證據，惟本院審酌證人丙○○係事實欄
      一、二所示犯行在場之人且於檢察官偵查中，經檢察官諭
      知證人有具結之義務及偽證之處罰並命朗讀結文具結擔保
      其證言之真實性後，以證人身分，於檢察官面前完整、連
      續陳述其親身經歷，且查無違法取證之瑕疵存在，應無顯
      不可信之情形，依刑事訴訟法第159 條之1 第2 項之規定
      ，自均得為證據。至證人丙○○於警詢中所為證述雖均亦
      傳聞證據，惟該警詢過程亦查無違法取證之瑕疵存在，且
      本院審理中業已傳喚丙○○到庭以證人身分作證，並准許
      被告對於丙○○當庭及先前陳述進行詰問，此有本院審判
      筆錄在卷可考。即已賦予被告對於證人丙○○對質詰問機
      會，抑且，證人丙○○於警詢中及本院審理時所為證詞之
      意旨復無歧異，因之，參諸刑事訴訟法159 條規定之立法
      意旨原即在保障被告之對質詰問權以觀，證人丙○○於審
      判外之警詢中所為之證述既已經被告於本院審理中經交互
      詰問予以核實，則丙○○於審判外陳述而屬傳聞證據之瑕
      疵，應已治癒，業可認非仍屬傳聞，而已無依該條規定排
      除之必要。因此，依照前開條文之立法目的，該警詢筆錄
      與審判中之證述意旨相符之部分，應認均有證據能力。又
      被告乙○○、丁○○及其選任辯護人，就證人丙○○於警
      詢中之證述，在本院準備程序中經提示並告以要旨，對證
      據能力一節均表示無意見，且未於本案言詞辯論終結前聲
      明異議，本院審酌上開證人於警詢中之陳述，係於距案發
      時刻較為接近之時點，就其親身經歷之事實所為，且無人
      情施壓或干擾，另均核無違法取證之情事，依上開證述作
      成當時之情況，並無不適當之情形，因認得為證據。
二、另本件認定事實所引用之本件卷證所有證據（文書證據、物
    證等證據）等證據，檢察官、被告及其選任辯護人並未主張
    排除前開書證、物證之證據能力，且迄於本院言詞辯論終結
    前均未表示異議，本院審酌前開書證、物證並無證據證明係
    公務員違背法定程序所取得，亦無刑事訴訟法第159 條之4
    之顯有不可信之情況與不得作為證據之情形，本件認定事實
    所引用之本件卷證所有證據（文書證據、物證等證據），亦
    均認為有證據能力。
乙、認定犯罪事實之依據及理由
一、事實欄一、（一）部分
（一）上揭事實欄一、（一）所示犯罪事實，業據被告乙○○於
      本院審理中供稱：「我是『中央大藥師藥局』負責人，丁○○受雇於我在『中央大藥師藥局』工作。丁○○販賣一
      粒眠是我所授意，我承認我與丁○○共同販賣一粒眠。」
      、被告丁○○於本院審理中供稱：「我在96年2 月份，以
      新臺幣400 元的代價，販賣10顆一粒眠給自稱『進文』的
      甲○○。在96年3 月份，以新臺幣1,00 0元的代價，販賣
      1 排共30顆的一粒眠給甲○○，這次也就是卷附甲○○所
      拍攝的交易情形光碟及翻拍照片的這次。一粒眠我是拿給
      甲○○，我忘記丙○○有沒有一起來。」等語在卷，核與
      證人丙○○於警詢、偵查及本院審理中證述：「96年1 、
      2 月間，我陪甲○○到桃園市的奪標ＫＴＶ找朋友，聽奪
      標ＫＴＶ的服務生說『中央大藥師藥局』有在賣一粒眠，
      甲○○和他的朋友在講，我在旁邊有聽到。我聽到他們說
      藥局有賣一粒眠，他們那時候是說『紅包』。甲○○他們
      在ＫＴＶ討論完這個話題之後，約隔半個月的某一天晚上
      ，我與甲○○去這家『中央大藥師藥局』，甲○○叫我陪
      他去藥局買『紅包』，我們2 個人都有進去，這是我第一
      次去那家藥局，買完之後，東西就交到甲○○手上。我第
      一次去藥局時，只有一個女生，就是被告丁○○。我們第
      一次就直接去櫃台，跟丁○○說我們要買『紅包』，丁○○就跟我們講價錢。丁○○把東西給我們，我們給丁○○
      錢，買完出去之後，甲○○叫我把『紅包』拿給他。我第
      一次去『中央大藥師藥局』，好像是96年1 月還是2 月。
      第二次我也是跟甲○○去的，都是晚上去，一樣也是買『
      紅包』。第二次應該也是跟丁○○女生買。第二次是算一
      排的，價格好像是幾百元，不過我忘記了。我們去『中央
      大藥師藥局』買『紅包』時，店家是把藥交給我。甲○○
      把錢拿給我，叫我購買，店家把藥交給我，我出了店，就
      把藥交給甲○○。我這麼多次進到店家買『紅包』，店家
      拿出來的『紅包』的藥品包裝都一樣。」等情節，互核相
      符。此外復有甲○○所拍攝被告丁○○與丙○○、甲○○
      買賣硝西泮過程之錄影光碟1 份及翻拍照片3 張等件在卷
      可稽。另經本院當庭勘驗上開之交易過程錄影光碟內容，
      結果顯示丙○○、甲○○確曾同赴「中央大藥師藥局」，
      向丁○○表明欲購買「紅包」，丁○○並向丙○○、甲○○表明售價為3 排1,000 元，嗣丁○○收受1,000 元價金
      後，將3 排「紅包」交付丙○○、甲○○，丙○○、甲○○並將藥品出示於攝影鏡頭前拍攝，此有本院97年2 月15
      日審判筆錄附卷可稽（見該次審判筆錄第2 頁至第4 頁）
      。又本件被告乙○○為警查獲時，於「中央大藥師藥局」
      內扣得之藥丸106 顆（毛重27.99 公克，取樣0.73公克鑑
      析用罄，驗餘毛重27.26 公克），經送憲兵司令部刑事鑑
      識中心鑑驗結果，確均含第四級毒品硝西泮（Nitrazepam
      ）成分，此有憲兵司令部刑事鑑識中心96年6 月11日安鑑
      字第0960000891號鑑定書1 紙附卷可稽（參見偵卷第106
      頁）。上開扣案一粒眠之包裝方式係1 排10顆紅色包裝，
      與交易過程光碟中證人丙○○、甲○○所購得之「紅包」
      之包裝方式、顏色及數量均完全相同，此有前開光碟翻拍
      照片1 張、扣案一粒眠及其照片2 張在卷可稽，堪認證人
      丙○○、甲○○所購得之「紅包」，即係第四級毒品硝西
      泮無誤。綜上，足認被告乙○○、丁○○前揭任意性自白
      核與事實相符，堪以採信。又被告乙○○於本院審理中，
      均始終證稱其所有之第四級毒品硝西泮，進價為1 顆7 元
      ，而被告乙○○、丁○○竟以1 排一粒眠共10顆400 元及
      3 排一粒眠共30顆1,000 元之價格販售與丙○○、甲○○
      ，每顆差價高達33元或26元（小數點以下四捨五入），堪
      認被告乙○○、丁○○販賣第四級毒品硝西泮與丙○○、
      甲○○，確具營利之意圖。
（二）至被告丁○○於警詢、檢察官訊問時及本院審理中固一度
      證稱：乙○○並未特別交代我藥局裡的一粒眠要如何處理
      ，他告訴我可以賣，但如果顧客沒有處方籤，要我看情形
      決定是否販賣。乙○○沒有說在什麼情況下可以賣，也沒
      有規定什麼情況下不能賣，我們平常基本上是不賣的，因
      為那是不合法的。我有跟乙○○提過一名叫「進文」的男
      子問買多一點一粒眠，是否可以算便宜一點，乙○○說當
      然不行，但我是賣完了之後才告訴乙○○。我販賣店內藥
      品的情況不必跟乙○○說，因為乙○○會查電腦，但一粒
      眠的部分電腦查不到，一粒眠有減少，乙○○也沒有問為
      什麼，因為沒有在算，我販賣一粒眠的錢，都放在抽屜裡
      云云。惟查，被告乙○○為「中央大藥師藥局」之負責人
      ，店內藥品及銷售所得均歸乙○○所有。被告丁○○僅係
      受雇於被告乙○○，並負責「中央大藥師藥局」內商品之
      銷售。為控管店內藥品之銷售狀況、計算盈虧並避免雇員
      違法販售藥品招致法律責任，被告乙○○核無放任受雇人
      丁○○任意販賣藥局內第四級毒品硝西泮之理。況丁○○
      僅係受雇人，倘非雇用人乙○○確曾授意，丁○○豈有竟
      擅自恣意販賣店內第四級毒品硝西泮，以致帳目不清之可
      能。況藥品售價是否可隨顧客購買之數量調整，被告丁○○尚且需請示乙○○始得決定，顯見丁○○銷售一粒眠之
      價格並非其得自作主張，益徵被告丁○○銷售第四級毒品
      硝西泮，係在被告乙○○之授意下所為，是被告丁○○於
      事實欄一、（一）所示時、地販賣第四級毒品硝西泮與丙○○、甲○○，顯與被告乙○○具犯意聯絡甚明，足認丁○○前開所證乙○○並未授意其販賣一粒眠一節，顯係迴
      護之詞，洵不足採。又被告丁○○雖於96年5 月11日檢察
      官訊問時及本院97年3 月18日審理中，一度供稱其第一次
      販售一粒眠與甲○○之時間係於96年1 月間云云。惟查，
      被告丁○○於警詢、偵查及本院歷次審理中，均證稱其販
      賣一粒眠之時間分別為96年2 月間及3 月間某日，佐以證
      人丙○○於96年3 月7 日為警查獲後之翌日警詢時，亦證
      稱第一次購買之時間係「約1 個月前」等語，與被告丁○○供承前次販賣係96年2 月間之情相符，是被告丁○○前
      開所供其第一次販賣第四級毒品硝西泮之時間為96年1 月
      間一節，應係誤記。又被告丁○○以1,000 元之價格販賣
      3 排（共30顆）一粒眠與證人丙○○、甲○○之時間為96
      年3 月間，已據被告丁○○供承在卷，自堪信為真實。至
      本件甲○○所拍攝被告丁○○與丙○○、甲○○買賣硝西
      泮過程之錄影光碟1 份及翻拍照片3 張，其上顯示日期為
      「2004：02：07」，係因拍攝使用之手機設定有誤，以致
      顯示日期並非購買日期一節，復據證人丙○○於警詢中證
      述在卷，是前開錄影光碟及翻拍照片顯示日期並非正確，
      尚無從作為認定該次販賣時間之依據，附此敘明。
二、事實欄一、（二）部分
（一）上揭事實欄一、（二）所示犯罪事實，業據被告乙○○於
      本院審理中供承：「（審判長問：對丙○○在偵查中所言
      有何意見？）從光碟看來與他在偵訊中所言，可看出2 月
      7 日及3 月6 日他們確實有來找，並有留下電話給我與丁○○，說要跟我大量購買一粒眠，但是我並沒有主動打電
      話給他們，坦白講，他們如果有拿錢過來的話，我會賣給
      他們，因為扣案的3,000 多顆一粒眠也是他們說要買，我
      才去進貨。（審判長問這3,000 多顆是何時進貨？）應該
      是在有一次他們來問我，有沒有確定，他們中午要拿錢過
      來的那段對話之前幾天。（審判長問：多少錢買進？）一
      顆7 元。（審判長問：打算多少錢賣給他們？）一顆19元
      。（審判長問：扣案的一粒眠是向何人進的？）一粒眠是
      向劉勝煌買，他是我學長，他也是開藥局的，在經國路上
      敏盛醫院對面。藥局在鈴木汽車旁邊，敏誠藥師藥局。」
      等語在卷。另經本院當庭勘驗被告乙○○與證人丙○○、
      甲○○洽談購買硝西泮過程之錄影光碟內容，結果顯示證
      人丙○○、甲○○確曾於96年3 月5 日前往「中央大藥師
      藥局」，向被告乙○○洽購1 顆19元，代號「紅包」、「
      5 號」之第四級毒品硝西泮5, 000顆，共計9 萬5,00 0元
      ，被告乙○○並向丙○○、甲○○表示同意販售。嗣於96
      年3 月6 日，丙○○、甲○○再赴「中央大藥師藥局」與
      被告乙○○討論購買數量及交貨事宜，並議定購買之一粒
      眠數量自2,000 顆起跳，最高為5,000 顆，並約定由丙○○、甲○○於翌日中午攜帶現金至「中央大藥師藥局」，
      被告乙○○則視丙○○、甲○○所攜帶之現金多寡決定最
      終販賣之第四級毒品硝西泮之數量，此有本院97年2 月15
      日審判筆錄附卷可稽（見該次審判筆錄第8 頁至第16頁）
      。又本件被告乙○○為警查獲時，於其車牌號碼2732-RU
      號自用小客車內扣得之藥丸3200顆（毛重850.57公克，取
      樣2.59公克鑑析用罄，驗餘毛重847.98公克），經送憲兵
      司令部刑事鑑識中心鑑驗結果，確均含第四級毒品硝西泮
      （Nitrazepam）成分，此有憲兵司令部刑事鑑識中心96年
      6 月11日安鑑字第0960000891號鑑定書1 紙附卷可稽（參
      見偵卷第106 頁）。足認被告乙○○前開所供，扣案第四
      級毒品硝西泮3,200 顆係為販售與丙○○、甲○○，始向
      第三人以1 顆7 元之代價購入，嗣並欲以1 顆19元之價格
      出售予丙○○、甲○○之任意性自白核與事實相符，堪以
      採信。
（二）另按所謂販賣行為，並不以販入後復行賣出為必要，祇要
      以營利為目的，而有販入或賣出行為二者之一，即足構成
      ，縱販入後未及賣出，仍屬販賣既遂（最高法院96年度台
      上字第2055號判決意旨參照）。是本件被告乙○○既為圖
      販售第四級毒品硝西泮與證人丙○○、甲○○，而以營利
      為目的，於96年3 月6 日前某日，向劉勝煌所開設位於桃
      園縣桃園市○○路之「敏誠藥師藥局」，以1 顆7 元之代
      價，販入第四級毒品硝西泮共3, 200顆，即已屬販賣既遂
      。縱被告乙○○尚未將販入之前開第四級毒品硝西泮轉售
      與丙○○、甲○○，仍無解於其販賣第四級毒品既遂之責
      。
三、事實欄二部分
（一）上揭事實欄二所示犯罪事實，業據被告乙○○於警詢中供
      稱：「丙○○確實曾拿2,000 元給我，請我幫他買安非他
      命。」；於本院審理時供稱：「（審判長問：為何你要叫
      他們到店門口的盆栽去拿蕃茄？）因為他們問我有沒有甲
      基安非他命，我說沒有，他們請我幫他們調，我朋友拿來
      時，我說我店裡沒有賣這東西，叫他拿去放在外面的盆栽
      ，蕃茄可能是我朋友自己弄的。我就把丙○○拿給我的錢
      拿給我朋友。（審判長問：你幫他們調多少錢的安非他命
      ？）2,000 元。」、「（審判長問：對於販賣安非他命部
      分？）我不是賣給他們，我只是幫他們調。（審判長問：
      你如何調？）我打電話給朋友，他們2 個人拿過來，放在
      盆栽裡面後，才跟我說東西放在盆栽裡面。（審判長問：
      盆栽是誰擺的？）我承租店面時，旁邊就有盆栽了，不知
      道是誰擺的。他們放在哪個盆栽，我也不清楚。（審判長
      問：你不清楚，如何叫丙○○過來拿？）我說有一顆蕃茄
      的盆栽就是，應該是放在上面。我現在想起來，他們是先
      搬1 個小盆栽過來，放在我店門口，然後告訴我，東西放
      在門口盆栽的蕃茄裡。我本來想叫他們直接交給丙○○，
      但他們說跟丙○○不熟，所以才會放在我店門口盆栽。後
      來丙○○嫌東西太少，所以又過來說，要再加1,000 元，
      但我覺得這樣不好，所以又把錢退還給他們。（審判長問
      ：事後丙○○或徐耀罄有無來找你抱怨，你騙他們，說這
      不是安非他命？）他們沒有過來。只抱怨我怎麼我沒有打
      電話給他們及這次東西的量太少。」等語在卷，所供核與
      證人丙○○於警詢、檢察官訊問時證稱：「我和甲○○於
      96年3 月1 日，一起到『中央大藥師藥局』購買安非他命
      ，甲○○問男老闆有沒有賣『硬的』，老闆叫我們過20分
      鐘再回來，過了20分鐘我們再回到藥局，乙○○說放在店
      門口左邊盆栽上的一粒小蕃茄裡，並將蕃茄拿走，我先幫
      甲○○付2,000 元給老闆，並將蕃茄拿走，裡面真的有安
      非他命。」；於本院審理中證稱：「我和甲○○一起到『
      中央大藥師藥局』，甲○○有跟乙○○說要買『硬的』，
      乙○○說他沒有『硬的』這種東西，如果要的話，他要去
      跟朋友調調看，叫我們把電話留給他，我們先拿1,000 元
      或2,000 元給乙○○。過了10幾20分鐘，乙○○打電話過
      來說東西有了，叫我們過去藥局，我們再回到藥局，乙○○說門口外面有1 個盆栽，盆栽裡面有1 顆蕃茄，蕃茄裡
      有我們要的『硬的』，甲○○就把蕃茄拿走，那包『硬的
      』是1 個透明夾鍊袋，裡面裝了一塊一塊像冰糖的東西。
      」、「（辯護人問：你說你去藥局跟乙○○要買『硬的』
      ，他說沒有，你的意思是說你們要跟乙○○買，還是叫乙○○幫你們買？）請他幫我們看看，乙○○說他沒有，甲○○就問乙○○說，你有沒有認識的朋友有在賣。因為他
      沒有，所以我們請他幫我們買。」等節，互核相符。另經
      本院當庭勘驗與證人丙○○、甲○○向被告乙○○洽購第
      二級毒品甲基安非他命過程之錄影光碟內容，結果顯示被
      告乙○○確曾於光碟時間2004年3 月9 日凌晨3 時27分，
      指示丙○○、甲○○至「中央大藥師藥局」外拿取門口盆
      栽內之蕃茄1 顆，證人丙○○、甲○○取得該顆蕃茄後，
      並曾取出蕃茄內夾藏，內裝有物品之透明夾鏈袋1 個，並
      映照路燈光線確認夾鏈袋所裝盛之物品為甲基安非他命，
      此有本院97年2 月15日審判筆錄附卷可稽（見該次審判筆
      錄第17頁、第19頁、第20頁）。足認被告乙○○前揭任意
      性自白與事實相符，堪以採信。又本件復查無何積極證據
      足證被告乙○○曾自代購過程中獲取金錢或何種利益，是
      被告乙○○確係96年3 月1 日，經證人丙○○、甲○○向
      其表明欲購買第二級毒品甲基安非他命時，向丙○○、甲○○表示其並未販售甲基安非他命，丙○○、甲○○旋即
      委託被告乙○○幫忙代為購買，嗣經乙○○聯絡賣方，賣
      方即將第二級毒品甲基安非他命1 包藏放於蕃茄內並放置
      於盆栽之中，攜往被告乙○○所經營之「中央大藥師藥局
      」門口，將該包第二級毒品甲基安非他命置於被告乙○○
      實力支配管領之下，交由乙○○持有以便轉交與丙○○、
      甲○○一節，洵堪認定。至證人丙○○、甲○○係委由被
      告乙○○代為購買價值2,000 元之甲基安非他命一節，業
      據被告乙○○於警詢及本院審理中、證人丙○○於警詢、
      檢察官訊問時及本院審理中陳述在卷，是證人丙○○於本
      院審理中一度證稱：「我們先拿1,000 元或2,000 元給乙○○。」等語，其所述1,000 元部分顯係時隔日久、記憶
      疏漏所致，尚無足採。另證人丙○○於警詢中，業就其與
      甲○○係於96年3 月1 日委託被告乙○○代購第二級毒品
      甲基安非他命一節證述明確，與被告乙○○、丁○○分別
      供稱渠等係於96年2 、3 月間始在「中央大藥師藥局」與
      證人丙○○、甲○○有所交易互動一節，互核相符，是證
      人丙○○所證委託被告乙○○代為購買第二級毒品甲基安
      非他命1 包之時間為96年3 月1 日，足堪採信。至本件甲○○所拍攝被告乙○○交付第二級毒品甲基安非他命與丙○○、甲○○過程之錄影光碟1 份，其上顯示日期為「20
      04：03：09」，係因拍攝使用之手機設定有誤，以致顯示
      日期並非實際取得該包甲基安非他命之日期一節，亦據證
      人丙○○於警詢中證述在卷，是前開錄影光碟及翻拍照片
      顯示日期並非正確，尚無從作為認定該次販賣時間之依據
      。
（二）又證人丙○○、甲○○於取得該包裝有冰糖狀物體之透明
      夾鏈袋1 個後，倘察覺其中內容物並非第二級毒品甲基安
      非他命，衡情應即刻或擇期向被告乙○○反應，以取回2,
      000 元之價金，且核無在該次委託被告乙○○購買所取得
      之物竟非甲基安非他命而蒙受損失之情況下，復行委託被
      告乙○○再次代購第二級毒品甲基安非他命之理，惟證人
      丙○○、甲○○於取得該包透明夾鏈袋後，未曾向乙○○
      表示內容物並非第二級毒品甲基安非他命，而僅曾向被告
      乙○○表示數量不夠，欲再次購買1,000 元甲基安非他命
      一節，業據被告乙○○供述在卷，是堪認被告乙○○受證
      人丙○○、甲○○之託，為丙○○、甲○○所購得之冰糖
      狀物體1 包，確係第二級毒品甲基安非他命無誤，證人丙○○嗣於本院審理中證稱不知甲○○所稱「硬的」所指何
      意，復不知蕃茄內夾鍊袋中所盛裝之冰糖狀物體為何云云
      ，應係為免自陷刑責的避重就輕之詞，尚無足採。另查甲
      基安非他命（Methamphetamine） 及安非他命（Amphetam
      ine） 均屬安非他命類之中樞神經興奮劑，且安非他命及
      甲基安非他命之俗名通常混用，而一般用語之習慣，亦未
      詳加區分安非他命與甲基安非他命。而「目前國內緝獲之
      白色結晶或粉末狀安非他命毒品，其成分多為甲基安非他
      命。」有行政院衛生署管制藥管理局93年11月2 日管檢字
      第0930010499號函示可憑，本案被告乙○○及證人丙○○
      等所指之安非他命及相關筆錄，關於安非他命之記載，應
      係甲基安非他命之誤，附此敘明。
（三）再者，被告乙○○受託代購之第二級毒品甲基安非他命1
      包，係賣方藏放於蕃茄內並置於盆栽後，一併攜往「中央
      大藥師藥局」門口放置，賣方並告知乙○○其所代購之甲
      基安非他命即藏置於其所經營之藥局門口之盆栽內，是賣
      方顯已將該包甲基安非他命置於被告乙○○實力支配管領
      之下，並交付被告乙○○持有，而由乙○○轉交與丙○○
      、甲○○。嗣乙○○亦確依賣方所囑，將第二級毒品甲基
      安非他命之放置地點告知丙○○、甲○○，並令丙○○、
      甲○○取出該包甲基安非他命，益徵被告乙○○係為達成
      代購之目的，自賣方處取得該包甲基安非他命之管領持有
      後，以利轉交與證人丙○○、甲○○甚明。是被告乙○○
      持有第二級毒品甲基安非他命之行為，堪以認定，至被告
      持有該包甲基安非他命之目的雖在轉交與丙○○、甲○○
      ，仍無解於被告持有第二級毒品甲基安非他命之責。
（四）另按轉讓毒品與受託代買毒品之區別，在於前者有「移轉
      毒品所有權」之意思，後者則該毒品之所有權自始即歸屬
      於委託人，受託代買之人僅係替委託人持有，其將毒品交
      付與委託人，乃係受託代買之當然結果，其間並無「移轉
      毒品所有權」之意思，二者概念，並非相同。而被告乙○○受證人丙○○、甲○○之託代為第二級毒品甲基安非他
      命，其並無自賣方處取得該包甲基安非他命所有權之意，
      是被告乙○○所為自與轉讓之構成要件不符，自無從以轉
      讓第二級毒品罪相繩。又證人丙○○、甲○○固知悉扣案
      冰糖狀物體物體1 包即為第二級毒品甲基安非他命，惟查
      悉該情之方法所在多有，或可交由具施用甲基安非他命經
      驗之友人以目視、觸摸、嗅聞之方法辨析，亦可自備試劑
      或私下送交有關機構檢驗，均無不可，非必然需以自行施
      用之方式始得判別，況本件亦查無證據足資證明證人丙○○、甲○○取得該包第二級毒品甲基安非他命之目的係為
      供己施用，或於取得該包甲基安非他命後確曾持以施用，
      是亦無從認被告乙○○涉犯幫助施用第二級毒品罪，附此
      敘明。
四、綜上所述，本件事證明確，被告乙○○、丁○○犯行洵堪認
    定，應予依法論罪科刑。
五、核被告乙○○於事實欄一所為，均係犯毒品危害防制條例第
    4 條第4 項之販賣第四級毒品罪；於事實欄二所為，係犯毒
    品危害防制條例第4 條第4 項之持有第二級毒品罪。被告丁○○於事實欄一、（一）所為，係犯毒品危害防制條例第4
    條第4 項之販賣第四級毒品罪。而按刑事法若干犯罪行為態
    樣，本質上原具有反覆、延續實行之特徵，立法時既予特別
    歸類，定為犯罪構成要件之行為要素，則行為人基於概括之
    犯意，在密切接近之一定時、地持續實行之複次行為，倘依
    社會通念，於客觀上認為符合一個反覆、延續性之行為觀念
    者，於刑法評價上，即應僅成立一罪。學理上所稱「集合犯
    」之職業性、營業性或收集性等具有重複特質之犯罪均屬之
    ，例如經營、從事業務、收集、販賣、製造、散布等行為概
    念者是（最高法院95年度台上字第1079號判決要旨參照）。
    是販賣毒品罪之成立，本質上即具有反覆性，則本件被告乙○○、丁○○基於反覆販賣第四級毒品硝西泮之犯意，於密
    切接近之時間內，在相同地點即被告乙○○所開設經營、被
    告丁○○所受雇任職之「中央大藥師藥局」內，反覆出售第
    四級毒品硝西泮與相同之人即丙○○、甲○○2 人，於行為
    概念上，應認僅成立販賣第四級毒品罪一罪。至被告乙○○
    所為如事實欄一、（二）所示之販賣第四級毒品犯行雖未據
    檢察官起訴，惟此與檢察官已起訴且經本院論罪之其餘販賣
    第四級毒品部分，既有集合犯實質上一罪之關係，自為起訴
    效力所及，本院應併予審判。另按「裁判上一罪案件，檢察
    官就犯罪事實一部起訴者，依刑事訴訟法第267 條規定，其
    效力及於全部，受訴法院基於審判不可分原則，對於未經起
    訴之其餘事實，應一併審判，此為犯罪事實之一部擴張；同
    理，檢察官所起訴之全部事實，經法院審理結果認為一部不
    能證明犯罪或行為不罰時，僅於判決理由內說明不另為無罪
    之諭知，毋庸於主文內為無罪之宣示，此為犯罪事實之一部
    縮減。至於刑事訴訟法第300 條所規定，有罪之判決，得就
    起訴之犯罪事實，變更檢察官所引應適用之法條者，係指法
    院在事實同一之範圍內，不變更起訴之犯罪事實；亦即在不
    擴張及減縮原訴之原則下，於不妨害基本社會事實同一之範
    圍內，始得自由認定事實，適用法律，三者不能混為一談。
    」，最高法院著有92年台上字第1841號判決可資參照。經核
    公訴意旨認被告乙○○於事實欄二所為，係涉犯毒品危害防
    制條例第4 條第2 項之販賣第二級毒品罪云云，惟被告乙○○持有如事實欄二所示第二級毒品甲基安非他命部分，尚無
    充足之證據足證被告確有販入或販出之事實，尚難認被告乙○○確有意圖營利而販入或販出第二級毒品甲基安非他命之
    行為（詳如後述不另為無罪諭知部分）。惟本件公訴人既就
    被告乙○○販賣第二級毒品甲基安非他命部分起訴，而販賣
    毒品前均有持有行為，販賣行為與持有行為，乃實質上一罪
    關係，起訴效力自包含被告乙○○販賣前持有第二級毒品甲
    基安非他命之階段行為，是被告乙○○持有第二級毒品甲基
    安非他命之犯行既在起訴範圍之內，本院自應予以審究。又
    持有第二級毒品甲基安非他命之行為，固為販賣第二級毒品
    甲基安非他命之階段行為，惟持有者，係指持有人對該物之
    事實上支配管領地位而言；販賣者，係買賣雙方約定物之所
    有權移轉，並互為金錢及標的物給付之行為而言，兩者基本
    社會事實迥異，核無變更起訴法條之可能，是揆諸上揭判決
    意旨，本院自應就被告乙○○持有第二級毒品甲基安非他命
    之事實，依法適用法條，而無變更起訴法條之問題，附此敘
    明。被告乙○○、丁○○就事實欄一、（一）所示販賣第四
    級毒品罪，有犯意聯絡及行為分擔，為共同正犯。被告乙○○所犯販賣第四級毒品罪、持有第二級毒品罪2 罪間，犯意
    各別，罪名有異，應予分論併罰。至被告乙○○雖於本院言
    詞辯論期日，供出事實欄一、（二）所示第四級毒品硝西泮
    之毒品來源為址設桃園縣桃園市○○路上「敏誠藥師藥局」
    之負責人「劉勝煌」，並自稱有販賣事實欄二所示第二級毒
    品甲基安非他命之人之聯絡電話可資提供。然查，該條所定
    之減刑要件除行為人供出毒品來源外，尚以「因而破獲」為
    要件。而被告迄於本院言詞辯論期日始供述如上，且檢察官
    亦迄未就被告所述之毒品來源部份有何偵查相關作為，顯見
    並無因此破獲毒品上游之情事，自與毒品危害防制條例第17
    條規定減輕其刑之要件不合，附此敘明。爰審酌被告乙○○
    、丁○○值青壯，竟不思以正當管道賺取所需，為謀一己之
    私利，即販賣第四級毒品硝西泮予他人施用，被告乙○○並
    受人所託代購第二級毒品甲基安非他命，嚴重損及國民健康
    ，且被告乙○○犯後一度矢口否認犯罪、心存僥倖，難認有
    何情堪憫恕、法重情輕之情，被告丁○○犯後雖坦承犯行，
    惟屢屢飾詞迴護被告乙○○，亦非可取，兼衡被告乙○○、
    丁○○販賣第二毒品之次數、金額，又被告2 人均未曾因故
    意犯罪受有期徒刑以上刑之宣告，此有臺灣高等法院被告前
    案紀錄表2 份在卷足參，素行尚可，並其犯罪動機、目的、
    手段，公訴人求刑猶屬過重等一切情狀，分別量處如主文所
    示之刑。末按，中華民國九十六年罪犯減刑條例業於96年7
    月16日施行，查本件被告乙○○上開事實欄二所示持有第二
    級毒品犯行係在96年4 月24日前所為，爰依中華民國九十六
    年罪犯減刑條例第2 條第1 項第3 款，減其刑期2 分之1 ，
    並與所犯不得減刑之共同販賣第四級毒品罪宣告之刑，定其
    應執行之刑。
六、沒收部分：
（一）按「毒品危害防制條例第2 條第2 項規定，毒品依其成癮
      性、濫用性及對社會危害性分為四級，並就製造、運輸、
      販賣、意圖販賣而持有、以非法方法使人施用、引誘他人
      施用及轉讓等不同品項毒品之行為，分別定其處罰。至施
      用或持有第三、四級毒品，因其可罰性較低，故予除罪化
      ，僅就施用及持有第一、二級毒品科以刑罰。惟鑑於第三
      、四級毒品均係管製藥品，特於同條例第11條之1 明定無
      正當理由，不得擅自持有；第18條第1 項後段復規定查獲
      之第三、四級毒品，無正當理由而擅自持有者，沒入銷燬
      之。從而，依同條例第18條第1 項後段應沒入銷燬之毒品
      ，專指查獲之施用、持有第三、四級毒品而言；倘係查獲
      之製造、運輸、販賣、意圖販賣而持有、以非法方法使人
      施用、引誘他人施用或轉讓之第三、四級毒品，既屬同條
      例相關法條明文規定處罰之犯罪行為，即非該條項應沒入
      銷燬之範圍。又同條例第19條第1項 所定『供犯罪所用或
      因犯罪所得之物』，係指犯第4 條至第9 條、第12條、第
      13條或第14條第1 項、第2 項之罪所用或所得之物，不包
      括毒品本身在內，自不得為第三、四級毒品之沒收依據（
      以犯第四條第三項販賣第三級毒品罪為例，其供犯罪所用
      之物，當指『供販賣第三級毒品所用之物』而言；第三級
      毒品本身為販賣之標的，為遂行販賣該毒品使用之物，始
      屬『供犯罪《犯第四條第三項之販賣第三級毒品罪》所用
      之物』，其理至明）。同條例對於查獲之製造、運輸、販
      賣、意圖販賣而持有、以非法方法使人施用、引誘他人施
      用及轉讓第三、四級毒品之沒收，並無特別規定，如其行
      為已構成犯罪，則該毒品即屬不受法律保護之違禁物，應
      回歸刑法之適用，依刑法第38條第1 項第1 款之規定沒收
      之。」，最高法院著有95年度台上字第43 58 號、95年度
      台上字第911 號判決可資參照。扣案如附表一編號一、編
      號二所示之物，經送鑑後均含有第四級毒品硝西泮成分，
      業如前述，且扣案如附表一編號一所示第四級毒品硝西泮
      ，為被告乙○○所有，備供其與丁○○2 人共同販賣因而
      持有之第四級毒品；扣案如附表一編號二所示第四級毒品
      硝西泮，為被告乙○○所有，並係因犯如事實欄一、（二
      ）所示販賣第四級毒品犯行所販入之毒品，業經認定如前
      ，揆諸上開說明，均屬違禁物，就驗餘之第四級毒品硝西
      泮，應依刑法第38條第1 項第1 款之規定，不論屬於被告
      所有與否，均宣告沒收（至鑑驗用罄之毒品，既已滅失，
      自無庸再予以宣告沒收）。又被告乙○○、丁○○於事實
      欄一、（一）所示時間、地點，販賣第四級毒品硝西泮與
      證人丙○○、甲○○，共計獲取價金1,400 元，業如上述
      ，此為被告乙○○、丁○○販賣第四級毒品所得之物，應
      依毒品危害防制條例第19條第1 項之規定諭知沒收，如一
      部或全部不能沒收時，以其財產抵償之。
（二）至被告乙○○於事實欄二所持有之第二級毒品甲基安非他
      命1 包，非屬被告乙○○所有，且業於96年3 月1 日當天
      即交付與丙○○、甲○○，復核無證據證明現仍存在，爰
      不予宣告沒收。扣案電子磅秤1 個，固為被告乙○○所有
      ，惟被告乙○○經營之「中央大藥師藥局」，店內所販售
      者除第四級毒品硝西泮外，尚有其他多種藥品，是被告乙○○所辯扣案電子磅秤係1 個係其餘藥品秤重所需一節，
      尚非無據。況被告乙○○前於本院訊問時供稱：「販賣一
      粒眠並不需要用到電子磅秤」等語在卷，又被告乙○○、
      丁○○所販賣之第四級毒品硝西泮，係以顆數為計價單位
      ，並非以重量計算價格，亦據被告乙○○、丁○○及證人
      丙○○分別陳述甚詳，是被告丙○○、丁○○販售第四級
      毒品硝西泮，無須使用電子磅秤以度量毒品重量一節，堪
      以認定。是扣案電子磅秤既非供被告乙○○、丁○○犯販
      賣第四級毒品硝西泮所用之物，爰不予宣告沒收。又本件
      被告乙○○為警查獲時，於「中央大藥師藥局」內扣得之
      顆粒1 包（原淨重0.3348公克。取樣0.0868公克鑑析用罄
      ，驗餘淨重0.2480公克）、顆粒1 袋（原淨重0.1977公克
      。取樣0.0835公克鑑析用罄，驗餘淨重0.1142公克），經
      送憲兵司令部刑事鑑識中心鑑驗結果，確均含有第二級毒
      品甲基安非他命成分，此有憲兵司令部刑事鑑識中心96年
      6 月11 日 安鑑字第0960000891號鑑定書1 紙附卷可稽（
      參見偵卷第106 頁）。惟上開甲基安非他命2 包，係被告
      乙○○於96年4 月25日，向前往「「中央大藥師藥局」販
      賣甲基安非他命之某真實姓名年籍不詳，綽號「阿猴」之
      成年男子所購買，以供己施用，與本案被告事實欄二所示
      持有第二級毒品犯行之緣由、時間及取得方式等節均不相
      同，是被告乙○○於96年4 月25日購買扣案甲基安非他命
      2 包而持有之，顯係另行起意，而與本案之持有第二級毒
      品犯行無涉；另扣案檢品1 包（淨重0.26公克、空包裝重
      0.18公克）及殘渣袋3 只，經送法務部調查局鑑定結果，
      均含第一級毒品海洛因成分，此有法務部調查局調科壹字
      第09623047240 號鑑定書1 份在卷可稽，上開第一級毒品
      海洛因雖均為被告乙○○所有，惟亦與本案販賣第四級毒
      品及持有第二級毒品之犯行無關，爰亦不予宣告沒收。
丙、不另為無罪諭知部分
一、公訴人意旨略以：乙○○、丁○○除前開經本院論罪科刑之
    犯行外，尚由乙○○與丁○○共同、或由被告乙○○單獨，
    而為下列行為：
（一）乙○○與丁○○共同基於販賣第四級毒品硝西泮（Nitraz
      epam，俗稱一粒眠）之犯意聯絡，於96年2 、3 月間，以
      每10顆硝西泮約1,000 元之價格，由乙○○販賣10顆或20
      顆不等之硝西泮予丙○○、徐曜罊，次數約2 次；由丁○○於前開事實欄一經本院論罪科刑之販賣第四級毒品硝西
      泮之時間外，另販賣10顆或30顆不等之硝西泮予丙○○、
      徐曜罊，次數約1 次云云。
（二）乙○○另於96年年初某日，在「中央大藥師藥局」內，以
      2,000 元之價格，販賣重量不詳之第二級毒品甲基安非他
      命予丙○○、徐曜罊1 次云云。
二、按犯罪事實應依證據認定之，無證據不得認定犯罪事實。又
    不能證明被告犯罪者，應諭知無罪之判決，刑事訴訟法第15
    4 條第2 項、第301 條第1 項分別定有明文。又事實之認定
    ，應憑證據，如未能發現相當證據，或證據不足以證明，自
    不能以推測或擬制之方法，為裁判基礎（最高法院40年臺上
    字第86號判例意旨參照）。再認定不利於被告之事實，須依
    積極證據，苟積極證據不足為不利於被告事實之認定時，即
    應為有利於被告之認定，更不必有何有利之證據（最高法院
    30年上字第816 號判例）。公訴意旨認被告涉犯前揭罪嫌，
    無非係以證人丙○○於警詢、偵查中之證述及扣案證人丙○○、甲○○購買硝西泮過程之錄影光碟1 份，為其主要論據
    。
三、經查：
（一）證人丙○○固於警詢、檢察官訊問時以迄本院審理中，均
      證稱曾與甲○○一同至「中央大藥師藥局」向購買一粒眠
      約4 、5 次，向被告乙○○購買之次數約2 次、向被告丁○○購買之次數約3 、4 次，有時被告乙○○、丁○○2
      人都會在，丙○○與甲○○多次一同前往「中央大藥師藥
      局」購買一粒眠之過程，僅有1 次未拍攝，且每次均有拍
      攝購買數量云云。惟查：證人丙○○所稱未予拍攝之該次
      交易情形，既無錄影紀錄可憑，即已無從認定屬實。而丙○○既證稱除該次未予拍攝之交易外，其餘交易均有錄影
      為證，且均曾拍攝購買數量，是證人丙○○、甲○○向被
      告乙○○、丁○○購買一粒眠之全部交易次數、過程，當
      可於錄影光碟中盡悉。惟經本院當庭勘驗丙○○、甲○○
      購買硝西泮過程之錄影光碟，其內容並無被告乙○○單獨
      出售一粒眠與丙○○、甲○○之過程，此有本院97年2 月
      15日審判筆錄在卷可參，是公訴意旨認被告乙○○與丁○○共同基於販賣第四級毒品硝西泮之犯意聯絡，於96年2
      、3 月間，由乙○○以每10顆硝西泮約1,000 元之價格，
      販賣10顆或20顆不等之硝西泮予丙○○、徐曜罊，次數約
      2 次一節，顯失所據。至證人丙○○及甲○○除前開事實
      欄一、（一）所示部分外，雖曾於光碟時間2004年3 月9
      日凌晨3 時27分30秒，在「中央大藥師藥局」內向被告丁○○表示「先買紅包」等語（見本院7 年2 月15日審判筆
      錄第17頁），惟該次攝影內容並無被告丁○○交付一粒眠
      與丙○○、甲○○，及丙○○、甲○○交付價金與被告丁○○之畫面，是亦無從認定被告丁○○該次確曾販賣一粒
      眠與丙○○、甲○○。至被告丁○○雖於96年5 月11日檢
      察官訊問時供稱：「（問：你賣過幾次一粒眠給客人？）
      約3 次，是賣給同一個客人，他說他叫『進文』，他第一
      次來的時候就問我有無賣一粒眠...... ， 我賣他1 排10
      顆，400 元。後來又過一陣子，他又來說他家住比較遠，
      可否賣多一點便宜一點，第二次我賣他3 排或1 排，第3
      次我就賣他3 排1000元。」云云，惟被告丁○○就其該次
      訊問時所稱第2 次販賣一粒眠之數量、金額，所供均非確
      實，又被告丁○○嗣於本院審理中，復均供稱至少曾販賣
      2 次一粒眠，但究曾販賣2 次或3 次，已無法確定等語在
      卷，是在被告丁○○前開曾販賣3 次一粒眠之自白尚有疑
      義，且別無旁證可佐之情形下，實無從逕認被告丁○○除
      於事實欄一、（一）所示時、地外，尚有何其他販賣第四
      級毒品硝西泮之犯行。
（二）證人丙○○與甲○○於事實欄二所示時間，一同至被告乙○○所開設之「中央大藥師藥局」，欲向被告乙○○購買
      第二級毒品甲基安非他命，經乙○○明確表示並未販售甲
      基安非他命後，丙○○、甲○○復要求被告乙○○幫忙代
      為購買甲基安非他命一節，業據被告乙○○於本院審理中
      供述在卷，核與證人丙○○於檢察官訊問時以迄本院審理
      中證述情節一致，且本件復查無其他積極證據足證被告乙○○曾自代購過程中獲取利益，是被告乙○○於事實欄二
      所示時、地，僅係受證人丙○○及甲○○所託，代為購買
      第二級毒品甲基安非他命一節，業經本院認定屬實（前開
      理由欄乙、三部分）。公訴意旨認被告於事實欄二所示時
      、地，係販賣第二級毒品甲基安非他命與證人丙○○、甲○○云云，尚屬無據。
四、綜上所述，就公訴人所指被告乙○○、丁○○涉犯上開犯行
    ，所舉之證據尚不能達於通常一般之人均不致有所懷疑，而
    得確信其為真實之程度，而仍有合理懷疑之存在，尚不能使
    本院獲得有罪之確信。此外，本院復查無其他積極證據足資
    證明被告乙○○、丁○○確有公訴人所指之上開犯行，自屬
    不能證明被告犯罪，惟公訴人認此部分如成立犯罪，與前開
    經本院成立之販賣第四級毒品罪、持有第二級毒品罪，分別
    具實質上一罪關係，爰不另為無罪之諭知，附此敘明。
丁、另被告乙○○、丁○○於本院審理中，均供稱渠等所販賣之
    第四級毒品硝西泮，係向桃園縣桃園市○○路「敏誠藥師藥
    局」負責人劉勝煌購買等語。惟劉勝煌是否涉犯毒品危害防
    制條例第4 條第4 項販賣第四級毒品罪，此部分未據起訴，
    本院無從予以審究，宜請檢察官另行依法辦理。
據上論斷，應依刑事訴訟法第299 條第1 項前段，毒品危害防制
條例第4 條第4 項、第11條第2 項、第19條第1 項，刑法第11條
前段、第28條、第51條第5 款、第38條第1 項第1 款，中華民國
九十六年罪犯減刑條例第2 條第1 項第3 款、第7 條、第11條，
判決如主文。
本案經檢察官許曉微到庭執行職務。
中    華    民    國    97    年    4     月    15    日
                  刑事第十一庭審判長法  官  蔡榮澤
                                    法  官  魏于傑
                                    法  官  林蕙芳
以上正本證明與原本無異。
如不服本判決，應於判決送達後10日內向本院提出上訴狀（應附
繕本），其未敘述上訴理由者，應於上訴期間屆滿後20日內補提
理由書狀於本院，上訴於臺灣高等法院。
                              書記官  郭玉芬
中    華    民    國    97    年    4     月    15    日
附錄論罪科刑法條依據：
毒品危害防制條例第4條：
製造、運輸、販賣第一級毒品者，處死刑或無期徒刑；處無期徒
刑者，得併科新臺幣 1 千萬元以下罰金。
製造、運輸、販賣第二級毒品者，處無期徒刑或 7 年以上有期徒
刑，得併科新臺幣 7 百萬元以下罰金。
製造、運輸、販賣第三級毒品者，處 5 年以上有期徒刑，得併科
新臺幣 5 百萬元以下罰金。
製造、運輸、販賣第四級毒品者，處 3 年以上 10 年以下有期徒
刑，得併科新臺幣 3 百萬元以下罰金。
製造、運輸、販賣專供製造或施用毒品之器具者，處 1 年以上 7
年以下有期徒刑，得併科新臺幣 1 百萬元以下罰金。
前五項之未遂犯罰之。
毒品危害防制條例第11條：
持有第一級毒品者，處 3 年以下有期徒刑、拘役或新臺幣 5 萬
元以下罰金。
持有第二級毒品者，處 2 年以下有期徒刑、拘役或新臺幣 3 萬
元以下罰金。
持有專供製造或施用第一、二級毒品之器具者，處 1 年以下有期
徒刑、拘役或新臺幣 1 萬元以下罰金。
持有毒品達一定數量者，加重其刑至二分之一，其標準由行政院
定之。
毒品危害防制條例第19條：
犯第 4 條至第 9 條、第 12 條、第 13 條或第 14 條第 1 項、
第2 項之罪者，其供犯罪所用或因犯罪所得之財物，均沒收之，
如全部或一部不能沒收時，追徵其價額或以其財產抵償之。
為保全前項價額之追徵或以財產抵償，得於必要範圍內扣押其財
產。
犯第 4 條之罪所使用之水、陸、空交通工具沒收之。
附表一：
┌──┬────────┬───┬────┬─────┐
│編號│扣案毒品        │扣  案│所有人  │備註      │
│    │                │數  量│        │          │
├──┼────────┼───┼────┼─────┤
│ 一 │第四級毒品硝西泮│106顆 │乙○○  │1 、在「中│
│    │                │      │        │央大藥師藥│
│    │                │      │        │局」內扣得│
│    │                │      │        │。        │
│    │                │      │        │2 、原毛重│
│    │                │      │        │27.99 公克│
│    │                │      │        │，取樣0.73│
│    │                │      │        │公克鑑析用│
│    │                │      │        │罄，驗餘毛│
│    │                │      │        │重27.26 公│
│    │                │      │        │克        │
├──┼────────┼───┼────┼─────┤
│ 二 │第四級毒品硝西泮│3,200 │乙○○  │1 、在陳一│
│    │                │顆    │        │誠車牌號碼│
│    │                │      │        │2732 -RU號│
│    │                │      │        │自用小客車│
│    │                │      │        │內扣得。  │
│    │                │      │        │2、原毛重8│
│    │                │      │        │50.57公克 │
│    │                │      │        │，取樣2.59│
│    │                │      │        │公克鑑析用│
│    │                │      │        │罄，驗餘毛│
│    │                │      │        │重847.98公│
│    │                │      │        │克。      │
└──┴────────┴───┴────┴─────┘
附表二：
┌──┬───────┬───────────────┐
│編號│犯罪所得      │備註                          │
├──┼───────┼───────────────┤
│ 一 │新臺幣1,400元 │事實欄一、（一）犯罪所得      │
└──┴───────┴───────────────┘


司法院資訊處製作；財團法人民間司法改革基金會備份。
